# 股票期权自主行权后，行权款项暂存在中登，此时应确认注册资本和股本增加吗

提问人：sunnybella 时间：2021-07-02 23:33:10
求助陈版：公司授予激励对象股票期权，行权条件达成后，激励对象自主行权，自主行权事项已获深圳证券交易所审核通过，且公司已在中国证券登记结算有限责任公司完成自主行权相关登记申报工作。过程中，行权款暂存于中登，未转到公司账户，但中登登记的《股本结构表》已显示股本数增加，工商信息未来得及变更。此时应该确认注册资本增加吗？应该确认股本增加吗？

回答人：chenyiwei
根据《公司法》规定，以货币出资的，股东应将货币缴存于公司开立的银行账户，才算完成货币出资行为。相应地，此时才能确认实收资本或股本的增加。由于对实收资本、股本的确认在很大程度上取决于相关法律形式是否完备，因此在款项尚未到达本公司的银行账户之前，不能确认股本的增加。但应在附注中充分披露这一情况，以及期后款项划入本公司账户，相应增加股本的事实。